# 请教陈版：关于股份公司未分配利润转增事项

提问人：koodhao 时间：2018-03-20 15:22:05
假设母公司2017.12.31报表利润 100 万元，另一全资子公司 600 万元。 本年拟以未分配利润转增股本 500 万元，母公司利润不够。
方案一： 1 、子公司作利润分配， 2 、母公司收到分红后的报表作为转增，子公司宣告分红后，母公司确认投资收益是 2017 年 5月，即以 2017 年 6 月 31 日的报表作为转增时点，同时需要对2017.6.30的报表做专项审计。 方案二：利润分配与转增同步进行，子公司作出股利分配决议，同时以2016.12.31日的报表作为转增基准。附加说明：“母公司利润 100 万元加上子公司分配的利润 500 万元共 600 万元，转增 500 剩余未分配利润 100 万元。” 请教各位老师，方案一肯定是最稳妥的，方案二可不可行？因我见新三板公司公告中有参照方案二执行的，去年见过具体哪家忘记了。

回答人：chenyiwei
可参考：《瑞华研究 2010 ～ 2016 汇编》之“问题3-1-42（能否基于被投资方的盈利状况确认本年度的股利收入）”。